

Kollegievej 6, st., -104, 9000 Aalborg

□ (+45) 29405039 | ☑ robinbjerring@gmail.com | 🏔 www.robinbjerring.com | 🛅 robinwoelkbjerring

Profil

Empatisk IT Design dimittend dygtig til projektledelse, agil udvikling, user experience og lederskab. Elsker at løse problemer og skabe nye og fængslende oplevelser.

Kompetencer_____

Design Game design, Level design, Design dokument, Photoshop, Gamification, Rapid prototyping, Excel til håndtering af designdata.

Management Lederskab, Agile Projektledelse, SCRUM, Kanban, Trello, Konflikthåndtering.

Brugere Brugertest, UX, analyse af brugerdata.

Teknologi Unity Engine, C# (beginner), Git bruger, Sourcetree bruger, blockchain forståelse, systemadministration.

Sprog Dansk (Modersmål), English (Fuld professionel kompetence), Norsk Bokmål (læse/forstå), Swedish (læse/forstå).

Erhvervserfaring_____

DADIU Aalborg

LEAD GAME DESIGNER, STUDIEPRAKTIK Aug. 2018 - Dec. 2018

- · Lead Game Designer på iOS og Android spil udviklet i Unity. Foretog spil- og user experience design.
- Leder af teknisk produktion. Kommunikerede og koordinerede med 17 studerende.
- · Lavede test builds til kvalitetstestere/UX testere.
- · Karakter: 12.

Farum Kommune Farum

IT SUPPORT PRAKTIKANT Jan. 2017 - Mar. 2017

- Opgraderede hardware bærbare og stationære pc'er.
- Installerede OS og software.
- · Foretog off-site administration af printere.
- Blev introduceret til VMware server administration.

Gjensidige København

MØDEBOOKER Sep. 2016 - Dec. 2016

- · Foretog B2B og B2C kontakt.
- Satte møder op med potentielle kunder.

Anerkendelser og Priser_____

2016 Vinder, Nordic Game Jam - Bedste Brætspil (Jury & Public Choice) København

Sep. 2017 - Jun. 2019

Artikel, Apple inkluderede DADIU spil *Night Painter* i *Made in Denmark* liste. Apple (Danmark)

Uddannelse

Aalborg Universitet Aalborg

CAND.IT. I INTERAKTIVE DIGITALE MEDIER · It design, agil projektledelse, konceptudvikling, digital narratologi, spildesign, gamification, prototyping.

Aalborg Universitet Aalborg

BACHELOR I KOMMUNIKATION & DIGITALE MEDIER

Sep. 2012 - Jun. 2015 · Kommunikation, medieproduktion, kommunikationsstrategi, æstetik.

ROBIN WØLK BJERRING · CV 29. JULI 2019



Aalborg Universitet Aalborg

FRIVILLIG GÆSTEFORELÆSER Okt. 2017

- Holdte forelæsninger om Bitcoin og blockchain teknologi for medstuderende.
- Udformede workshop hvor studerende fandt på mulige brugsscenarier for blockchain.

GRUNDLÆGGER

Aalborg

Nov. 2017 - NUVÆRENDE

Aalborg Blockchain Network

- Grundlægger af netværk for blockchain entusiaster.
- Har holdt foredrag om diverse anvendelsesmuligheder for blockchain teknologi.